【裁判字號】    99,審抗,98
【裁判日期】    990531
【裁判案由】    本票裁定
【裁判全文】
臺灣臺北地方法院民事裁定              99年度審抗字第98號
抗  告  人  高邑事業有限公司 （已解散）
法定代理人
即清算人    乙○
相  對  人  裕融企業股份有限公司
法定代理人  丙○○
上列當事人間本票裁定事件，抗告人對於中華民國98年11月30日
本院98年度司票字第23551 號裁定提起抗告，本院裁定如下：
    主  文
抗告駁回。
抗告程序費用新臺幣壹仟元由抗告人負擔。
    理  由
一、按執票人向本票發票人行使追索權時，得聲請法院裁定後強
    制執行，票據法第123 條定有明文。又本票執票人依上揭規
    定，聲請法院裁定許可對發票人強制執行係屬非訟事件，此
    項聲請之裁定及抗告法院之裁定，僅依非訟事件程序，以審
    查強制執行許可與否，並無確定實體上法律關係存否之效力
    ，如發票人就票據債務之存否有爭執時，應由發票人提起確
    認之訴，以資解決。最高法院56年台抗字第714 號、57年台
    抗字第76號著有判例可資參照。
二、本件相對人主張其執有抗告人於民國96年10月11日簽發之本
    票1 紙，內載金額新臺幣（下同）500,000 元，付款地在臺
    北市，利息按年息20% 計算，並免除作成拒絕證書，到期日
    為98年8 月30日，詎於到期後經提示僅支付其中部分外，其
    餘355,872 元未獲付款，為此提出本票1 紙聲請本院裁定就
    上開金額及依約定年息計算之利息准許強制執行等情，業據
    提出本票為證，本院依首開規定形式審酌相對人提出之本票
    後裁定予以准許，尚無不合。
三、抗告意旨略以：系爭本票係抗告人高邑事業有限公司（下稱
    高邑公司）簽立，惟乙○並非高邑公司之股東，亦不知被選
    任為高邑公司之清算人，且原裁定記載高邑公司之法定代理
    人為甲○○，故裁定書向乙○送達，應不生送達效力，為此
    依法提起抗告，求為廢棄原裁定等語。
四、經查，法院就本票裁定事件僅就本票是否具備形式要件而為
    審查，本件原審依非訟事件程序審查，認系爭本票已符合票
    據法第123 條之規定，而為准予強制執行之裁定，經核並無
    違誤。至原裁定雖依相對人聲請狀及本票記載，以甲○○為
    高邑公司之法定代理人，惟嗣已依相對人陳報之臺灣高雄地
    方法院99年2 月1 日雄院高民行96審司174 字第04675 號函
    ，向高邑公司之清算人乙○為送達，抗告意旨之指摘，就原
    裁定之認定並無影響。準此，原審法院據此裁定系爭本票准
    予強制執行，並無不當，本件抗告人以上開事由提起抗告，
    洵無足採。抗告意旨指摘原裁定不當，求予廢棄，為無理由
    ，應予駁回。
三、依非訟事件法第46條、第21條第2 項、第24條第1 項、民事
    訴訟法第495 條之1 第1 項、第449 條第1 項、第78條，裁
    定如主文。
中    華    民    國    99    年    5     月    31    日
                  民事第六庭  審判長法  官  朱漢寶
                                    法  官  黃柄縉
                                    法  官  劉又菁
以上正本係照原本作成。
本裁定不得抗告。
中    華    民    國    99    年    5     月    31    日
                                    書記官  潘惠梅

司法院資訊處製作；財團法人民間司法改革基金會備份。
